臺灣高等法院臺中分院刑事判決　　　　94年度上訴字第1136號
上　訴　人
即　自訴人　辛○○
自訴代理人　王錦昌　律師
被　　　告　戊○○
選任辯護人　黃肇萍　律師
上列上訴人因被告偽造文書案件，不服臺灣臺中地方法院93年度
自字第170號，中華民國94年3月23日第一審判決，提起上訴，本
院判決如下：
    主  文
原判決撤銷。
戊○○連續行使偽造私文書，足以生損害於公眾及他人，累犯，
處有期徒刑壹年陸月。
偽造如附表編號一、七所示工程受益費繳納承諾書上己○○署押
各壹枚，及於 92年11月7日申請印鑑證明委任書上，所偽造辛○○、己○○之署押各壹枚，均沒收。
    事  實
一、戊○○曾因違反藥事法案件，經臺灣臺中地方法院判處有期
    徒刑6月確定，並於民國 91年11月27日執行完畢。緣戊○○
    為辛○○之長子（辛○○之次子為廖年貽），因辛○○自87
    年10月起罹患巴金森氏症，行動遲緩，加以年事已高，因此
    乃將相關之土地所有權狀及印鑑章均交由戊○○保管。詎戊○○竟未經其父辛○○、母己○○之同意，基於偽造私文書
    、行使偽造私文書及使公務員登載不實之概括犯意，委託不
    知情之代書庚○○於如附表所示之時間，連續13次，以買賣
    或贈與為登記原因，偽造如附表所示之土地登記申請書、土
    地買賣（或贈與）所有權移轉契約書、工程受益費繳納承諾
    書（同時偽造己○○之署押）；另偽以辛○○或己○○名義
    ，分別向財政部臺灣省中區國稅局，及臺中市稅捐稽徵處申
    報繳納贈與稅、增值稅，使各該稅捐稽徵機關承辦公務人員
    ，誤以為辛○○、己○○確有買賣或贈與之行為，而將此不
    實事項登載於職務上所掌管之稅捐稽徵公文書內，並發給繳
    款書予以核課贈與稅及土地增值稅，或核給贈與稅繳清證明
    書、贈與稅不計入贈與總額證明書。戊○○即持該等文書，
    連同土地所有權狀、戶口名簿、身分證影本、印鑑證明（附
    表編號十至十三所示之辛○○、己○○二人印鑑證明，係由戊○○於 92年11月7日偽造該二人委任書，代理該二人向臺中
    市西屯區戶政事務所申請發給，使該承辦公務人員誤以該二
    人確有授權戊○○代理申請，而將此不實申請事項，登載於
    職務所掌之印鑑證明核發紀錄公文書內後所發給），向臺中
    市中興地政事務所辦理土地所有權移轉登記，使該地政事務
    所承辦公務人員陷於錯誤，將此不實之土地移轉登記申請事
    項，登載於職務上所掌土地登記簿冊公文書上。其乃以此分
    次移轉登記之方式，將辛○○所有之臺中市○○區○○段第
    265地號土地（以下簡稱「惠泰段265地號土地」），均移轉
    登記至其名下 （該筆土地原登記面積為1744.86平方公尺，
    嗣於 89年12月1日即戊○○為附表編號五之移轉登記後，分
    割增加第265－1地號，同段第265地號土地面積剩餘1384.40
    平方公尺；分割後之第265－1地號土地，戊○○未繼續辦理
    移轉登記，故登記應有部分仍維持分割前之4/20），分別足
    以生損害於辛○○、己○○，及臺灣省中區國稅局、臺中市
    稅捐稽徵處對於稅捐核課之正確性，暨臺中市中興地政事務
    所對於土地移轉登記管理之正確性 （其於92年11月7日分別
    偽造辛○○、己○○署押，逕以代理人身分受任申請印鑑證
    明，足以生損害於辛○○、己○○之權益，及該戶政機關對
    於印鑑證明核發管理之正確性）。嗣因該筆土地出租予裕民
    汽車股份有限公司使用，為建造地上物，由戊○○在該土地
    上樹立建造地上物看板，載明起造人為戊○○，辛○○經人
    告知其事，查閱土地登記簿，始知土地已遭戊○○擅自移轉
    登記為自己所有。
二、案經辛○○委任律師代理提起自訴。
    理  由
一、訊之被告戊○○固坦承於上揭時地，將自訴人辛○○所有之
    惠泰段365地號土地，分 13次以買賣或贈與為原因移轉登記
    至自己名義不諱；然矢口否認有何上揭各項偽造文書之犯行
    ，辯稱：上開土地移轉行為均經伊父親即自訴人之同意，分
    次移轉之目的係為了節稅；至牽涉伊母親己○○之部分，伊
    母親亦均知情，且無任何反對之意思云云。惟查：
  (一)、本件自訴人於原審及本院審理中均到庭明確指稱，本件自
      訴及上訴本院均係出於其意思，是「要告我兒子擅自將我
      名下的土地過戶到他的名下」，「土地還我的話，我就不
      要上訴」等語。另證人即被告之母己○○於原審及本院審
      理中亦分別結證稱：自訴人除將現有房屋及坐落之土地分
      給二個兒子，每人各二戶之外，關於本件惠泰段第 265地
      號土地並未另為分配，亦未同意移轉予被告，被告擅自辦
      理移轉過程，所使用其名義部分，其完全不知情；其於得
      知土地辦理移轉登記後，曾為此向自訴人詢問，自訴人亦
      否認有過戶予被告之事，其改向被告質問，被告則不敢爭
      執其事；其後為此召開家庭會議時，被告經在場之舅舅等
      多人質問何以逕行辦理過戶時，則坦言要等過戶手續辦好
      後，再告知自訴人；而其所有之印鑑章，曾在87年間為了
      辦理將惠泰段170、170-1、170-2等土地及其上房屋 （即
      祖厝之房地），移轉登記予孫子廖嘉甫、廖珮妤（二人為
      被告之子女）、廖嘉暉（為廖年貽之子）時，交予被告使
      用，之後並未返還等語。又曾參與本件事後調解之證人即
      被告之舅丁○○於原審及本院審理中均結證稱：於家庭會
      議調解過程中，被告之三個舅舅（包括其自己）均質問被
      告何以逕行將系爭土地過戶至自己名義，被告則答稱將等
      過戶手續辦好後，再告知自訴人等語，核與93年11月下旬
      召開家庭會議時在場之證人丙○○（己○○之姪）、乙○○（自訴人之女婿）、壬○○（自訴人之女）、甲○○（
      廖年貽之妻）於本院所證見聞情形相符。證人丙○○於本
      院並結稱：曾於93年10月間，受自訴人之託，開車載自訴
      人夫妻前往被告住處，欲取回印鑑章，在車上聽聞己○○
      陳稱被告不將印鑑章歸還彼等。衡之證人己○○、丁○○
      分別為被告之母、舅，丙○○則為被告之表弟，於本件系
      爭土地之分配與被告及自訴人其他子女一事，並無重大利
      害關係，彼等並無捏詞誣陷被告之必要，足見自訴人確未
      事先同意將系爭惠泰段第365 地號土地移轉登記予被告名
      義。
  (二)、雖經質之證人即代為辦理系爭惠泰段265地號土地 13次移
      轉登記申請事宜之代書庚○○，於原審及本院審理中到庭
      證稱：13次辦理過戶移轉登記，都是自訴人委託其辦理的
      ，每筆土地或建物移轉之前，其事先都會試算土地增值稅
      、贈與稅需要多少錢，是為了要節稅，試算表都會給自訴
      人看，其向自訴人解釋時，被告也在場。自訴人說只要被
      告可以負擔得起稅金的話，就這樣子處理，一開始所有權
      狀、印鑑都是自訴人所交付，自訴人及己○○之印鑑，都
      是自訴人在住處二樓拿下交其使用；每次要辦理移轉登記
      時，都拿文件到自訴人住處給自訴人蓋章，且只蓋要辦理
      的人的印章，被告則交付所有權狀、印章及戶籍資料，每
      次都到被告住處向被告拿被告之權狀、印章及戶籍資料云
      云。而質之被告則供稱：每次要辦理移轉登記時，庚○○
      會向其要印章、戶籍資料或身分證等文件，有時庚○○過
      來其住處拿，有時其拿到庚○○住處去，至於自訴人之戶
      口名簿，記得最初是代書向其要，其就去影印下來，以後
      可能是代書自己去跟自訴人要，戶口名簿是在自訴人住處
      拿來影印的云云。其二人就委託辦理登記所需取具之文件
      ，如何取得，供證內容已有矛盾之處。且觀之卷附13次移
      轉登記所檢送之文件，其中如附表編號二所示之土地登記
      申請書，既係由己○○出賣應有部分1/20予被告，本無需
      使用自訴人之印鑑章；然該次申請書卻在出賣人簽章欄先
      蓋自訴人之印鑑章，之後再於其上方位置加蓋己○○印鑑
      章。另如附表編號四所示之土地贈與所有權移轉契約書，
      既係直接由自訴人贈與被告，依例只需蓋用自訴人與被告
      之印章以示確認，而無需蓋用己○○之印鑑章，然該契約
      書首頁上方卻僅蓋自訴人與己○○之印鑑章，反而獨缺被
      告之印章。又自訴人與己○○所執之戶口名簿，早於87年
      7月16 日換領，此由附表編號六所示申請土地登記所附戶
      口名簿影本觀之自明，則其舊式戶口名簿，應同時已由戶
      政機關收回銷毀、撕剪，或註明作廢，衡情自訴人於換領
      後，自無從提供該舊式戶口名簿影印供爾後（附表編號一
      至五）移轉登記之用，其為灼然。但如附表編號一至五所
      示各次登記檢附之戶口名簿，卻仍為換領前之戶口名簿影
      本，顯係被告利用上述87年間辦理移轉登記予自訴人孫子
      廖嘉甫等人時，一併影印留存備用，亦至為灼然。迄附表
      編號六以後之各次登記，始使用新換領之戶口名簿。足證
      被告及證人庚○○上述供證稱，係每次將登記所需文件持
      往自訴人住處，由自訴人拿該次登記所需蓋用之印章加蓋
      其上，及戶口名簿係要登記前向自訴人索取影印使用云云
      ，並非實情。而觀之卷附土地登記簿謄本及土地所有權狀
      影本之記載，本件附表編號六所示之申請移轉登記時間，
      適為系爭土地於 89年12月1日辦理分割之後。該次分割登
      記，主要係因分割後編為265－1地號部分，係壬○○要居
      住，自訴人同意之，分割後仍編號265 地號部分，則要出
      租他人使用，故委由庚○○辦理申請分割登記，此業經庚○○於原審結證明確，並有被告之選任辯護人於本院辯護
      意旨狀所附登記申請書在卷可資佐證，足見如附表編號六
      以後各次登記申請，係以分割時所檢附之自訴人換領後新
      式之戶口名簿影印使用，至為明顯。
  (三)、另參之證人丙○○於本院結證，其曾於93年10月間駕車搭
      載自訴人夫妻，前往被告住處欲索回交付被告保管之印鑑
      章未果等語。而自訴人更因此分別於同年月13日及15日，
      向臺中市中興地政事務所申請補發惠泰段第265－1地號土
      地所有權狀，及向臺中市西屯區戶政事務所申請重行登記
      印鑑，有各該土地登記申請書、印鑑證明在本院卷可稽。
      苟自訴人已有同意被告保管其印鑑及土地所有權狀，其焉
      有費神重行登記印鑑及申請補發所有權狀之必要？此舉顯
      然在遏阻被告繼續擅為其餘土地所有權移轉之行為。被告
      雖於本院94年10月20審理時，供稱自訴人之印鑑章（辦理
      土地登記所用） ，係於93年4月間，其開車載自訴人看病
      返回住處時，自訴人將之連同開設於臺中市農會之存款存
      摺，及領款印章交付其保管云云；然經證人己○○於本院
      94年11月3 日審理時，當庭提出該農會存摺及領款印鑑章
      ，並證稱該存摺及印章始終由其保管等語時，則改稱：在
      這案件之前是由自訴人保管，之後才交其保管云云。其先
      後所供，顯係跟隨證人之陳述，而異其所辯，難予採信。
      再者，苟自訴人早於本件辦理移轉登記之初，即已同意將
      本件系爭惠泰段第 265地號土地全部讓與被告所有，則該
      土地於89年12月1日分割增加之同段265-1地號土地，理應
      亦在同意移轉之列，乃被告竟棄該仍有壬○○占用其上之
      265- 1地號土地不為移轉，而只繼續辦理未遭占用之分割
      後仍編為265 地號之土地所有權移轉登記，此豈與常情相
      符？由是益足證被告確係未經自訴人及己○○之同意，擅
      自為本件13次移轉登記。其事後辯稱已獲自訴人同意，其
      母己○○亦未表示不同意云云，核係事後卸責之詞，不足
      採信。另證人庚○○所證，係自訴人委託其辦理本件登記
      云云，顯然與上開事證不合，則屬迴護被告之詞，亦不足
      採信。
  (四)、至證人庚○○雖又結證稱：之所以分13次移轉登記，係為
      節稅，且每次均向自訴人說明細節，並提出其辦理登記當
      時所書寫試算表以實其說；然依證人庚○○所證，及被告
      之供述，本件各次移轉，均係由庚○○代向稅捐稽徵機關
      申報，並領取繳款書後，交由被告自行繳納稅款。顯然節
      稅與否，與自訴人並無任何關係，僅於被告有利。則庚○○是否果真有持試算表向自訴人說明，而取得自訴人同意
      移轉登記，已難釋疑；況依卷附試算表所載，試算之標的
      ，共包括261、170及系爭第265等地號，而關於第265地號
      部分，更僅計算至分四次移轉時，所需稅捐，與本件事實
      上卻分13次移轉，大異其趣，殊有矛盾，尤難佐證自訴人
      已因該證人之說明，而同意將系爭第265 地號土地，均移
      轉予被告所有。
  (五)、被告之選任辯護人於原審及本院雖又舉：(1)自訴人與己○○分別於87年6月2日、88年11月5日、91年1月10白申請印
      鑑證明，均係自行簽名、蓋章於聲請書，或捺指印於委任
      書，同意委託被告申請，且委託被告申請印鑑證明後，戶
      政事務所均以信函通知自訴人及己○○；(2)系爭惠泰段第
      265地號土地於89年12月1日辦理分割，增加265－1地號後
      ，地政事務所曾發給自訴人地價改算通知書，其上載明自
      訴人與被告持有應有部分之明細；(3)自訴人曾於93年間，
      以案外人許秀女等多人無權占有惠泰段第265－1地號土地
      ，而與被告共同對該案外人等起訴，請求拆屋還地，經臺
      灣臺中地方法院以 93年度中簡字第496號判決駁回在案；
      (4)系爭土地曾先後由自訴人與被告共同出租予許勝清、彭
      文清，及裕民汽車股份有限公司，且均經自訴人在租約上
      簽名蓋章，足證自訴人確有同意將系爭土地移轉登記予被
      告。(5)系爭土地於 89年12月1日辦理分割之登記申請書，
      及自訴人所有之惠泰段第261地號土地於 91年11月28日，
      為擔保向第七商業銀行借貸之款項，辦理抵押權設定登記
      ，均係蓋用自訴人之印鑑章，足證被告並未保管自訴人之
      印鑑章，而係自訴人自行同意加蓋，本件系爭土地之移轉
      登記，亦係如此；(6)自訴人及己○○於 87年8月27日分別
      將惠泰段第170及170-2地號移轉登記予廖珮妤、廖嘉暉時
      ，所檢附之戶口名簿影本，亦屬 87年7月16日換領前之舊
      式戶口名簿，足證如附表編號一至五所示之移轉登記所需
      戶口名簿，同係自訴人以舊式戶口名簿影印交付代書使用
      。然查：本件自訴人及己○○均陳稱，彼等印鑑章係自
      87年辦理祖厝 （即惠泰段第170、170-1、170-2等地號）
      土地及房屋，移轉登記予孫子時，交付被告處理後，即由
      被告保管使用，迄未返還彼等，此並為本院所採信之事實
      ，已如前述。則以自訴人夫妻當時對被告之信任，被告任
      意捏詞需使用印鑑證明為由，而偕同自訴人夫妻申請印鑑
      證明，或要求自訴人夫妻於委任書蓋印同意委由被告代理
      申請印鑑證明，並非難事。故自訴人等同意申請印鑑證明
      ，自不足以證明彼等亦同意本件系爭土地之移轉登記；反
      而，被告於 91年1月10日代理自訴人夫妻申請之印鑑證明
      （各4份及2份），並未完全用於本件系爭土地移轉登記（
      依卷附土地登記申請資料顯示，各使用3份及1份，均留存
      1份尚未使用），再於92年11月7日各以自訴人夫妻受任人
      名義代理申請印鑑證明（業經本院調閱各該申請資料在卷
      可稽），既無自訴人夫妻之簽名或捺指印，應係未得同意
      而擅自申請者。系爭土地於 89年12月1日辦理分割登記
      ，同係委託證人庚○○辦理，有該次登記申請資料在卷可
      憑，並為庚○○結證無訛，則以土地登記通常實務，其地
      價改算通知書，自亦係由庚○○代理領取，此外，並無證
      據證明自訴人已取閱該通知書，則自訴人如何由此知悉被
      告已取得部分應有部分之事實？另同地段第261 地號土地
      於91年11月28日辦理抵押貸款，與系爭土地分割登記之申
      請，均係委由證人庚○○辦理，有各該登記申請書在卷可
      稽，以本件系爭土地移轉登記之手續，既均認係由被告提
      供自訴人之印鑑章予代書使用，庚○○欲取得自訴人之印
      鑑章，自仍得循相同方式為之，故不足以證明自訴人同意
      被告逕為本件系爭土地之移轉。另自訴人自87年10月間
      起罹患巴金森氏症，行動遲緩，有診斷證明書在卷可稽，
      其既將印鑑及所有權狀交付被告保管，乃信任被告能代為
      處理土地管理之事，則被告是否與之共同對案外人許秀女
      等人訴訟請求拆屋還地，或出租系爭土地案外人許勝清等
      人，自亦非自訴人所關注之事，自不能以自訴人曾於租約
      簽名，即逕認自訴人同意被告移轉系爭土地所有權。況前
      開出租與彭文清及裕民汽車股份有限公司之土地，因其中
      屬惠泰段第256－1地號部分，原仍由壬○○占用中，故實
      際出租部分僅系爭惠泰段第265 地號部分，而於出租之時
      ，被告已完成全部移轉登記，依法租約僅需由被告任出租
      人即可，乃前開租約就租賃標的物，均載為包括265 地號
      及265－1地號土地，故併列就265－1地號土地仍有應有部
      分16/20 之自訴人為出租人，使自訴人誤認乃出租仍屬自
      己所有之土地，而到場簽約，此應係出於被告之誤導，自
      亦不能因此遽認自訴人曾同意被告取得系爭土地之所有權
      。至惠泰段第170、170-2地號土地（即自訴人祖厝之房
      地） 於87年8月27日聲請移轉登記予廖珮妤、廖嘉暉，其
      原因發生日期係在同年6月3日，有該次登記申請資料在卷
      可稽，其為申報稅捐，當在此時間過後不久即必須為之，
      故自訴人所檢附之戶口名簿，當然係 87年7月16日換領前
      之戶口名簿。被告之選任辯護人援引此項登記之資料，欲
      為被告脫卸擅自為如附表編號一至五所示各次登記責任，
      謂係檢附舊式戶口名簿影本之失誤，顯非可採。另本件
      各次移轉登記所課徵之土地增值稅及贈與稅，均係由代書
      庚○○代為申報，並領取繳款書交由被告繳納之事實，為
      被告供承無訛，核與證人庚○○結證相符，則在多次移轉
      登記過程中，自訴人或己○○顯然均未曾收受關於土地增
      值稅或贈與稅繳款書，乃至免稅證明等文件，更無從由此
      知悉土地已遭移轉登記之事實。至證人即土地代書顏新
      元雖於原審證稱：曾於93年6月2日，在臺中市○○區○○
      路182號被告住處，為自訴人及被告草擬將系爭惠泰段265
      地號土地（及同段265-1地號土地） 出租予「裕民汽車股
      份有限公司」之「土地租賃契約書」，並於當場，就包含
      土地所有權人在內之租約要點，逐一向在場之人說明，自
      訴人當時亦無任何異議等語；然關於此租約，乃被告刻意
      加入同地段265-1 地號土地，誤導自訴人相信及其出租自
      己土地，故於租約簽名等情，已如前述，且證人顏新元係
      草擬租約之人，依通常人之經驗，租約之重要事項為租賃
      標的及租金，此乃出租人所關心之事項，其餘細節，自訴
      人既已信賴被告處理，自無特別加以留意之必要。且參以
      自訴人當時乃患有巴金森氏症之老人，更不能遽認自訴人
      在提起本件自訴之前，早已知悉系爭土地已移轉至被告名
      下，且就此並無異議。
  (六)、綜上所述，被告上開所辯，並無足採，此外，並有如附表
      所示13次移轉登記之相關文件在卷可資佐證。本件罪證明
      確，被告犯行堪予認定。
二、查被告未經其父辛○○、母己○○之同意，委託不知情之代
    書庚○○於如附表所示之時間，連續13次，以買賣或贈與為
    登記原因，偽造如附表所示之土地登記申請書、土地買賣（
    或贈與）所有權移轉契約書、工程受益費繳納承諾書（同時
    偽造己○○之署押），另偽以辛○○或己○○名義，分別向
    財政部臺灣省中區國稅局，及臺中市稅捐稽徵處申報繳納贈
    與稅、增值稅，使各該稅捐稽徵機關承辦公務人員，誤以為
    辛○○、己○○確有買賣或贈與之行為，而將此不實事項登
    載於職務上所掌管之稅捐稽徵公文書內，並發給繳款書予以
    核課贈與稅及土地增值稅，或核給贈與稅繳清證明書、贈與
    稅不計入贈與總額證明書，再持該等文書，連同土地所有權
    狀、戶口名簿、身分證影本、印鑑證明（附表編號十至十三所
    示之辛○○、己○○二人印鑑證明，係由被告於92年11 月7
    日偽造該二人委任書，代理該二人向臺中市西屯區戶政事務
    所申請發給，使該承辦公務人員誤以該二人確有授權被告代
    理申請，而將此不實申請事項，登載於職務所掌之印鑑證明
    核發紀錄公文書內後所發給），向臺中市中興地政事務所辦
    理土地所有權移轉登記，使該地政事務所承辦公務人員陷於
    錯誤，將此不實之土地移轉登記申請事項，登載於職務上所
    掌土地登記簿冊公文書上，分別足以生損害於辛○○、己○○，及臺灣省中區國稅局、臺中市稅捐稽徵處對於稅捐核課
    之正確性，暨臺中市中興地政事務所對於土地移轉登記管理
    之正確性 （其於92年11月7日分別偽造辛○○、己○○署押
    ，逕以代理人身分受任申請印鑑證明，足以生損害於辛○○
    、己○○之權益，及該戶政機關對於印鑑證明核發管理之正
    確性）。核被告所為，係犯刑法第216條行使同法第210條之
    偽造私文書，及同法第214 條使公務員登載不實文書罪。其
    委由不知情之代書庚○○申報土地增值稅、贈與稅及辦理土
    地所有權移轉登記，係屬間接正犯。其於附表一、七所示各
    該次登記申請時，偽造己○○署押於工程受益費繳納承諾書
    ，及於 92年11月7日偽造辛○○、己○○之署押於申請印鑑
    證明委任書上，係屬各該次偽造私文書之一部行為，不另論
    罪；另其偽造私文書及使公務員登載不實公文書後，又持以
    行使，應依吸收關係，僅論以行使罪。其先後多次行使偽造
    私文書，及行使使公務員登載不實犯行，各自時間緊接，分
    別觸犯同一罪名，皆應以連續犯論以一罪。而所犯行使偽造
    私文書與行使使公務員登載不實公文書二罪，有方法與目的
    之牽連關係，應從較重之行使偽造私文書罪論處。查被告曾
    因違反藥事法案件，經臺灣臺中地方法院判處有期徒刑6 月
    確定，並於91年11月27日執行完畢，有臺灣高等法院被告前
    案紀錄表在卷可按，其於 5年內再犯本件有期徒刑之罪，應
    依累犯之規定，加重其刑。本件原審法院未詳予調查上開不
    利被告之證據，遽為被告無罪之判決，確有違誤。自訴人上
    訴意旨執此指摘原判決不當，即有理由，應由本院將原判決
    撤銷改判。爰審酌被告之素行、智識，罔顧其父即自訴人之
    信賴，貪圖鉅額土地利益，藉機擅行辦理移轉登記，事後又
    拒與自訴人本於家庭和諧考量，進行和解，態度非善等一切
    情狀，量處如主文第2 項所示之刑示懲。至其於附表一、七
    所示各該次登記申請時，所偽造工程受益費繳納承諾書上己○○署押各1枚，及於92年11月7日在申請印鑑證明委任書上
    ，所偽造辛○○、己○○之署押各1枚，應依刑法第219條規
    定宣告沒收。
據上論斷，應依刑事訴訟法第369條第1項前段、第364條、第343
條、第299條第1項前段，刑法第56條、第210條、第214條、第21
6條、第219條、第55條、第47條，罰金罰鍰提高標準條例第1 條
前段，判決如主文。
中　　華　　民　　國　　94　　年　　11　　月　　17 　日
              刑事第六庭  審判長法　官　李　文　雄
                                法　官　黃  永  祥
                                法　官　邱　顯　祥
上列正本證明與原本無異。
如不服本判決應於收受送達後十日內向本院提出上訴書狀，其未
敘述上訴之理由者並得於提起上訴後十日內向本院補提理由書（
均須按他造當事人之人數附繕本）。
                                書記官　陳　桂　芬
中　　華　　民　　國　　94　　年　　11　　月　　17　　日
中華民國刑法第210條（偽造變造私文書罪）
偽造、變造私文書，足以生損害於公眾或他人者，處五年以下有
期徒刑。
中華民國刑法第216條（行使偽造變造或登載不實之文書罪）
行使第二百十條至第二百十五條之文書者，依偽造、變造文書或
登載不實事項或使登載不實事項之規定處斷。
附表：
┌─┬────┬───┬──┬────┬────┬───────────┐
│編│申請日期│移轉應│登記│出賣人（│買受人（│行 使 之 偽 造 文 書  │
│  ├────┤有部分│原因│贈與人）│受贈人）│                      │
│號│原因日期│      │    │        │        │                      │
├─┼────┼───┼──┼────┼────┼───────────┤
│一│88.12.13│1/10  │買賣│辛○○  │己○○  │土地登記申請書、土地買│
│  ├────┤      │    │        │        │賣所有權移轉契約書、工│
│  │88.11.08│      │    │        │        │程受益費繳納承諾書（內│
│  │        │      │    │        │        │有偽造己○○署押）、增│
│  │        │      │    │        │        │值稅繳款書（辛○○）、│
│  │        │      │    │        │        │贈與稅不計入贈與總額證│
│  │        │      │    │        │        │明書（辛○○）        │
├─┼────┼───┼──┼────┼────┼───────────┤
│二│89.01.17│1/20  │買賣│己○○  │戊○○  │土地登記申請書、土地買│
│  ├────┤      │    │        │        │賣所有權移轉契約書、增│
│  │88.12.22│      │    │        │        │值稅繳款書（己○○）、│
│  │        │      │    │        │        │贈與稅繳清證明書（廖林│
│  │        │      │    │        │        │免）                  │
├─┼────┼───┼──┼────┼────┼───────────┤
│三│89.01.17│1/20  │買賣│己○○  │戊○○  │同                  上│
│  ├────┤      │    │        │        │                      │
│  │89.01.03│      │    │        │        │                      │
├─┼────┼───┼──┼────┼────┼───────────┤
│四│89.03.01│1/20  │贈與│辛○○  │戊○○  │土地登記申請書、土地贈│
│  ├────┤      │    │        │        │與所有權移轉契約書、增│
│  │88.12.31│      │    │        │        │值稅繳款書（辛○○）、│
│  │        │      │    │        │        │贈與稅繳款書（辛○○）│
│  │        │      │    │        │        │、贈與稅繳清證明書（廖│
│  │        │      │    │        │        │萬禮）                │
├─┼────┼───┼──┼────┼────┼───────────┤
│五│89.03.01│1/20  │贈與│辛○○  │戊○○  │同                  上│
│  ├────┤      │    │        │        │                      │
│  │89.01.03│      │    │        │        │                      │
├─┼────┼───┼──┼────┼────┼───────────┤
│六│91.03.19│1/20  │買賣│辛○○  │戊○○  │土地登記申請書、土地買│
│  ├────┤      │    │        │        │賣所有權移轉契約書、增│
│  │90.12.31│      │    │        │        │值稅繳款書（辛○○）、│
│  │        │      │    │        │        │贈與稅繳款書（辛○○）│
│  │        │      │    │        │        │、贈與稅繳清證明書（廖│
│  │        │      │    │        │        │萬禮）                │
├─┼────┼───┼──┼────┼────┼───────────┤
│七│91.06.18│5/40  │買賣│辛○○  │己○○  │土地登記申請書、土地買│
│  ├────┤      │    │        │        │賣所有權移轉契約書、工│
│  │91.05.27│      │    │        │        │程受益費繳納承諾書（內│
│  │        │      │    │        │        │有偽造己○○署押）、增│
│  │        │      │    │        │        │值稅繳款書（辛○○）、│
│  │        │      │    │        │        │贈與稅不計贈與總額證明│
│  │        │      │    │        │        │書（辛○○）          │
├─┼────┼───┼──┼────┼────┼───────────┤
│八│91.08.14│5/40  │買賣│己○○  │戊○○  │土地登記申請書、土地買│
│  ├────┤      │    │        │        │賣所有權移轉契約書、增│
│  │91.06.30│      │    │        │        │值稅繳款書（己○○）、│
│  │        │      │    │        │        │贈與稅繳清證明書（廖萬│
│  │        │      │    │        │        │禮）                  │
├─┼────┼───┼──┼────┼────┼───────────┤
│九│91.08.14│5/40  │買賣│辛○○  │戊○○  │土地登記申請書、土地買│
│  ├────┤      │    │        │        │賣所有權移轉契約書、增│
│  │91.06.30│      │    │        │        │值稅繳款書（辛○○）、│
│  │        │      │    │        │        │贈與稅繳清證明書（廖萬│
│  │        │      │    │        │        │禮）                  │
├─┼────┼───┼──┼────┼────┼───────────┤
│十│92.12.16│5/40  │買賣│辛○○  │己○○  │土地登記申請書、土地買│
│  ├────┤      │    │        │        │賣所有權移轉契約書、增│
│  │92.11.12│      │    │        │        │值稅繳款書（辛○○）、│
│  │        │      │    │        │        │贈與稅不計入贈與總額證│
│  │        │      │    │        │        │明書（辛○○）、印鑑證│
│  │        │      │    │        │        │明（辛○○）          │
├─┼────┼───┼──┼────┼────┼───────────┤
││93.03.08│5/40  │買賣│己○○  │戊○○  │土地登記申請書、土地買│
│  ├────┤5/40  │    │辛○○  │        │賣所有權移轉契約書、增│
│  │92.12.31│      │    │        │        │值稅繳款書（辛○○、廖│
│  │        │      │    │        │        │林免）、贈與稅繳清證明│
│  │        │      │    │        │        │書（辛○○、己○○）、│
│  │        │      │    │        │        │印鑑證明（辛○○、廖林│
│  │        │      │    │        │        │免）                  │
├─┼────┼───┼──┼────┼────┼───────────┤
│十二│93.03.24│5/40  │買賣│辛○○  │己○○  │土地登記申請書、土地買│
│  ├────┤5/40  │    │        │戊○○  │賣所有權移轉契約書、增│
│  │93.03.08│      │    │        │        │值稅繳款書（辛○○）、│
│  │        │      │    │        │        │贈與稅繳清證明書（廖萬│
│  │        │      │    │        │        │禮）、贈與稅不計入贈與│
│  │        │      │    │        │        │總額證明書（辛○○）、│
│  │        │      │    │        │        │印鑑證明（辛○○）    │
├─┼────┼───┼──┼────┼────┼───────────┤
│十三│93.04.06│5/40  │買賣│己○○  │戊○○  │土地登記申請書、土地買│
│  ├────┤      │    │        │        │賣所有權移轉契約書、增│
│  │93.03.29│      │    │        │        │值稅繳款書（己○○）、│
│  │        │      │    │        │        │贈與稅繳清證明書（廖林│
│  │        │      │    │        │        │免）、印鑑證明（己○○│
│  │        │      │    │        │        │）                    │
├─┴────┴───┴──┴────┴────┴───────────┤
│合計辛○○移轉應有部分為：40/40、戊○○取得持分為：40/40。另同地段265-│
│1地號土地（於89.12.1由同段265地號分割而來），於分割前已移轉4/20予廖年 │
│舫，分割後戊○○仍登記持有4/20。                                      │
└───────────────────────────────────┘
　　　　　　　　　　　　　　　　　　　　　　　　　　Ｒ
